---
title: "Indicadores"
date: "20/1/2021"
output: html_document
---
#1. Cargar librerias
```{r librerias y configuracion, echo=FALSE, message=FALSE, warning=FALSE}
knitr::opts_chunk$set(echo = TRUE, message = FALSE, warning = FALSE, fig.align = "center")
library(tidyverse)
library(dplyr)

```

Leer base de datos
```{r}
SECOP <- read_delim("secop_i_ips_limpia.csv", ";", 
                      escape_double = FALSE, trim_ws = TRUE)
```
nombre_entidad	nit_entidad	orden_entidad	departamento_entidad	municipio_entidad
total_contratos	valor_total	valor_mediana	valor_promedio	valor_desviacion	perc_adic_valor	perc_adic_tiempo	perc_contr_directa_num	perc_contr_direct_val	HHI_cant	HHI_val	ID_cant	ID_val	ganadoras	IC4K_cant	IC4K_val	ind_riesgo_corrupcion


***********
Arreglo datos adiciones ----

Se aplica el siguiente filtro:

- Contratos de mas de 10 millones.
- Entidades con mínimo 3 contratos

```{r quitar prestacion de servicios}
# Quitar contratos con valor menor a 1 millon 
SECOP_I <- SECOP_I %>% 
  filter(cuantia_contrato >= 1e6)

# Consultar las entidades con menos de 10 contratos 
entidades_del <- contratos %>% 
  group_by(nombre_entidad) %>% 
  summarise(contratos = n()) %>% 
  filter(contratos < 3)

# Quitar las entidades con menos de 10 contratos
contratos <- contratos %>% 
  filter(!(nombre_entidad %in% entidades_del$nombre_entidad))
```

Seleccionar Columnas
```{r cargar datos}
# Cargar datos
contratos <- SECOP_I %>% select(nombre_entidad, nit_entidad, orden_entidad, departamento_entidad, municipio_entidad) %>% distinct()

```

total_contratos	valor_total	valor_mediana	valor_promedio	valor_desviacion
```{r}
Indicadores <- SECOP_I %>%
  group_by(nombre_entidad, nit_entidad, orden_entidad, departamento_entidad, municipio_entidad) %>% 
  summarise(total_contratos	 = n(), 
            inicial = sum(cuantia_contrato, na.rm = TRUE),
            valor_total = sum(valor_total_con_adiciones, na.rm = TRUE), 
            adiciones = sum(valor_adiciones, na.rm = TRUE), 
            valor_mediana	= median(valor_total_con_adiciones, na.rm = TRUE),
            valor_promedio = mean(valor_total_con_adiciones, na.rm = TRUE),
            valor_desviacion = sd(valor_total_con_adiciones, na.rm = TRUE), .groups = 'drop')
```
perc_valor_adiciones


-820003580
-860009555
```{r}
temp <- SECOP_I %>%
  filter(cuantia_contrato > 0, !is.na(cuantia_contrato)) %>% 
  group_by(nit_entidad) %>% 
  summarise(perc_valor_adiciones = mean((valor_adiciones/cuantia_contrato)), .groups = 'drop')

```

```{r}
# Agrupar los indicadores en una sola tabla
Indicadores <- Indicadores %>% 
  left_join(y = temp, by = "nit_entidad") %>% 
  mutate(perc_valor_adiciones = ifelse(is.na(perc_valor_adiciones), 0, perc_valor_adiciones))
rm(temp)
```


```{r}
# Agrupar los indicadores en una sola tabla
Indicadores <- Indica %>% 
  left_join(y = temp, by = "nit_entidad") %>% 
  mutate(perc_valor_adiciones = ifelse(is.na(perc_valor_adiciones), 0, perc_valor_adiciones))
rm(temp)
```








perc_adic_valor	
```{r}
 temp <- SECOP_I %>%
      group_by(nombre_entidad) %>%
      summarise(perc_valor_adiciones = mean((valor_adiciones/),na.rm = TRUE) * 100) %>% 
      mutate(max_valor_adiciones= max(perc_valor_adiciones),
             ind_valor_adiciones = (perc_valor_adiciones/max_valor_adiciones)*100) %>% 
      select(nombre_entidad, perc_valor_adiciones, ind_valor_adiciones )
    
        
    # Agrupar los indicadores en una sola tabla
    indicadoresE <- indicadoresE %>% 
      left_join(y = temp, by = "nombre_entidad")
    
    rm(temp)
```


perc_adic_tiempo
```{r}
temp <- contratos %>%
    group_by(nombre_entidad) %>%
    summarise( perc_tiempo_adiciones = sum(( adiciones_dias >= "1" || adiciones_dias >= "1")/n(),na.rm = TRUE)*100)
          
    # Agrupar los indicadores en una sola tabla
    indicadoresE <- indicadoresE %>% 
      left_join(y = temp, by = "nombre_entidad")
    rm(temp)
```


perc_contr_directa_num
perc_contr_direct_val	

perc_contr_abierta_num
perc_contr_cerrada_num


HHI_cant	
HHI_val	

ID_cant
ID_val

ganadoras	

IC4K_cant	
IC4K_val	

ind_riesgo_corrupcion





